# 关于适用小企业会计准则的企业相关问题咨询

提问人：oyyc2018 时间：2021-05-15 16:07:32
由于小企业会计准则好多年不变。。但是企业会计准则随时都在变。就感觉这俩准则在实际工作中的运用很难下手。特别是针对一些小企业而言，考试学的都是企业会计准则，但是实际工作有很多操作又不是按照企业会计准则来的。这个一般如何操作？
另外，对于新的收入准则和租赁准则（金融工具，非货币交换、债务重组这些大多数小企业用不上），小企业会计准则似乎是没有同步的，这个又应该如何操作？
（针对审计过程和审计附注披露，以及账务处理）

回答人：chenyiwei
根据《小企业会计准则》第三条（一）：“执行本准则的小企业，发生的交易或者事项本准则未作规范的，可以参照《企业会计准则》中的相关规定进行处理”。因此，只有对小企业准则未作规范的交易或事项，才能参照企业会计准则中的相关规定处理。其他交易或事项（例如收入确认），既然已经选择执行小企业准则，则应严格按照小企业准则的规定处理（即使小企业会计准则对这些交易或事项的会计处理规定已经多年未变，与企业会计准则之间已出现较大差异，但小企业会计准则的服务对象和出发点本来就是和企业会计准则有很大差异的）。